## **Matheus Medeiros**



- email: <u>matheusmmedeiros22@gmail.com</u>
- num: 11 97263-0837
- Rua São Paulo 2591, apto 85 Bluemenau-SC

#### Sobre mim:

Devido ao meu interesse em programação e software, comecei a aprender linguagens de programação sozinho. Entrei na universidade com foco em desenvolver mais meus conhecimentos e aprender mais com meus professores. Ainda pretendo começar o bacharel em cinema e televisão para estudar mais sobre a arte e aspectos do cinema

#### Experiencia:

#### **CB** Sistemas

2018

Estágio como desenvolvedor voltado para front end, com treinamentos em javascript e Angular.

#### Signativa

Mar 2019 - Jan 2020

Estágio como desenvolvedor Magento e PHTML.

#### Quick Soft Tecnologia

2020 - Feb 2021

Desenvolvedor C#.

#### Compasso UOL

Feb 2021 - Present

Desenvolvedor Magento

#### Certificados:

C#GitMagento 1/2Design PatternsScrumPHPASP .NET MVCSOLID com C#NGINXHTML5 e CSS3TDD com xUnitDocker

#### Educação:

Colégio Anglo Cassiano Ricardo

2015-2017

Ensino Médio.

#### Instituto Federal Catarinense

2018-presente

Análise e Desenvolvimento de Sistemas.

# Cursos não relacionados:

## Inglês

Escola Discover

Inglês com certificado em fluência.

### Espanhol

Escola Discover

Espanhol Intermediário.

#### Photoshop

Photoshop Avançado com certificado.

#### Hobbies

Cinema, documentários de História, livros de ficção, jogos tipo MMO, airsoft e IOT